---
title: "Используем геокодирование"
author: "Ilya Kochergin"
date: '9 апреля 2016 г '
output: html_document
---

Исходный файл этого документа `mapdemo2-geocoding-xls.Rmd`
в проекте <https://github.com/bivni/map-demo1>

Результат (HTML): <http://rpubs.com/ikochergin/169669> 

###Краткое содержание:

Берем список нужных учреждений из таблицы Excel.
Используем geocode() и mutate_geocode() из библиотеки ggmap  для получения координат по адресам и рисуем карту при помощи библиотеки leaflet

```{r setup, include=FALSE}
knitr::opts_chunk$set(echo = TRUE)
```



## Адреса нужных нам учереждений достаем из таблицы Excel и наносим на карту



### Формулировка задачи

Я недавно столкнулся с такой задачей:

Мне нужно получить электронную подпись для отправки документов в налоговою инспекцию через сайт Госуслуги. С сайта <http://www.nalog.ru/files/docs/uc/udost_centr.xls> я скачал таблицу excel с адресами уполномоченных фирм -- удостоверяющих центров. И хочу по карте посмотреть, какие из них находятся рядом с метро Университет


### Подключение библиотек 
```{r libaries ,message=FALSE,warning=FALSE}
library(leaflet) # рисование карт
library(dplyr)   # оператор %>% (pipe) и функции манипуляций с данными
library(xtable)  # вывод таблиц в документах LaTeX и Web
library(htmltools) # вспомогательные функции при генерации web content'а
library(ggmap) # библиотека рисования карт на основе улучшенной графической библиотеки ggplot2
library(stringi) # продвинутые операции с со строками, связанные с интернационализацией 
library(readxl) # Импорт данных из Excel 
```


### Импорт данных из файла Excel

```{r import}
all_auth_centers <-  read_excel("data/udost_centr.xls") 
colnames(all_auth_centers)  <- c("name","address","url")
                    
                               
```

Покажем данные 6 строк из загруженных данных

```{r, results='asis'}
all_auth_centers %>% head() %>% 
  xtable(auto=T) %>% print("html")          
```

- - - 

Нам сейчас нужна только Москва

```{r}
moscow_auth_centers <- filter(all_auth_centers,grepl("Москва",address))
nrow(moscow_auth_centers)
str(moscow_auth_centers)
```

### Используем геокодирование 

Мы будет при помощи функции `mutate_geocode()` из библиотеки  `ggmap  ` к существующему фрейму данных добавлять столбцы с координатами `lon` и `lat`. 

_Примечание._ Функция `mutate_geocode()` оказалась капризной и выдает ошибку при применении к локальным data.frame (имеющим дополнительный атрибут класса `tbl_df` помимо `data.frame` -- посмотрите вывод `str(moscow_auth_centers)` ). Приходится перед дальнейшим применением "очистить" фрейм данных  функцией `as.data.frame()` 




```{r geocoding, eval=T, cache=TRUE,cache.lazy=TRUE,message=FALSE}
map_data <-  as.data.frame(moscow_auth_centers)   %>% 
               mutate_geocode(address)
```

Покажем данные 

```{r, results='asis',eval=T}
map_data %>% 
  xtable(auto=T) %>% print("html")          
```

- - - 

Удалим адреса без координат. Функция na.omit() не выдает строку фрейма данных, если хотя бы одно из полей имеет значение NA (Not Available).

```{r}
map_data <- na.omit(map_data)
nrow(map_data)
```

Выведем на карту

```{r,eval=T}
leaflet(data=map_data) %>% addTiles() %>% 
  clearBounds() %>% 
  addMarkers(lng=~lon, lat=~lat,popup=paste(sep = "<br>",htmlEscape(map_data$name),
                                     htmlEscape(map_data$address),
                                   map_data$url))

```


Находим наши координаты (Метро университет).

_Примечание._ Под  Windows функция `geocode()` видимо отправляет запрос к Google не в той кодировке. Можно выполнить обходной маневр (workaround, англ.) -- транслитерировать адрес латинскими буквами. Чем латинские буквы хороши? Они имеют одинаковые коды символов во всех русских кодировках

```{r,eval=T}
 ourAddress <- "Moskva, metro Universitet" 
 In Mac OS X following line works fine:
 # ourAddress <- "Москва, станция метро Университет" 

ourCoord <- geocode(ourAddress)
ourCoord
```


Выводим адреса удостоверяющих центров рядом с метро Университет


```{r}
leaflet(data=map_data) %>% addTiles() %>% 
  setView(lat=ourCoord$lat, lng=ourCoord$lon,zoom=12) %>% 
  addMarkers(lng=~lon, lat=~lat,popup=paste(sep = "<br>",htmlEscape(map_data$name),
                                     htmlEscape(map_data$address),
                                   map_data$url)) %>% 
  addCircleMarkers(fillColor = "red",lng=ourCoord$lon, lat=ourCoord$lat,popup = "метро Университет")

```

- - - 

А можно ли было не записывать нам вручную адрес латинскими буквами?  Конечно можно: 

1. Воспользоваться функцией для перевода в латиницу. См. [рецепт](http://www.r-bloggers.com/icu-unicode-text-transforms-in-the-r-package-stringi/) 
```{r}
stri_trans_general("Москва, метро Университет", "cyrillic-latin; nfd; [:nonspacing mark:] remove; nfc")
```

2. Воспользоваться функцией `iconv()` для перевода из одной русской в другую русскую кодировку 
```{r,eval=F}
geocode(iconv("метро Университет",from = "1251",to="UTF-8"))
```

- - -
