---
title: "Демонстрация работы библиотеки leaflet для нанесения данных на карту"
author: "Илья Кочергин"
date: "Воскресенье, 3 апреля 2016 года"
output: html_document
---

# Тема 1. Нанесение точек и установление границ карты

Документация библиотеки leaflet <https://rstudio.github.io/leaflet/> 

Исходники этого примера:  <https://github.com/bivni/map-demo1> файл `mapdemo1.Rmd`

### Включаем библиотеки 

```{r libaries ,message=FALSE,warning=FALSE}
library(leaflet) # рисование карт
library(dplyr)   # оператор %>% (pipe) и функции манипуляций с данными
library(xtable)  # вывод таблиц в документах LaTeX и Web
library(htmltools) # вспомогательные функции при генерации web content'а

```


### Создаем фрейм данных с координатами объектов

Загружаем  данные о нескольких знаниях МГУ в формате:

* название (name),
* адрес сайта (url)
* широта (latitude)
* долгота (longitude)


```{r geotagsMGU-import}
geotagsMGU <- read.table(header=TRUE,
                         as.is=TRUE,
                         row.names=1,
                         sep=",",
                         text=
"name,url,latitude,longitude
Главное здание МГУ, http://www.msu.ru/info/map/gz.html, 55.703056, 37.530556
Экономический факультет МГУ, http://econ.msu.ru, 55.696040, 37.537793
Ботанический сад МГУ, http://botsad.msu.ru, 55.707701, 37.527202
Дом аспиранта и стажера МГУ <ДАС>, http://www.msu.ru/depts/host/das.html, 55.690314, 37.594432
Филиал дома студента МГУ <ФДС>, http://www.msu.ru/depts/host/fds.html, 55.707039, 37.509166
")
```

### Форматируем таблицу координат для выдачи в аккуратном виде

Параметры `xtable()`:

* параметр `auto=T` автоматически выравнивает текстовые столбцы по левому, а числовые -- по правому краю (по разрядам)
* параметр `digits=5` -- 5 цифр после "запятой" в числовых полях

```{r geotagsMGU-xtable, results="asis"}
xtab <-  xtable(geotagsMGU,auto=T,digits=5 )
caption(xtab) <- "Таблица 1. Координаты объектов МГУ"
print(xtab,type="html", caption.placement="bottom", html.table.attributes="border='3' width='100%'") 
```

- - -

Для удобства добавим в фрейм данных geotagsMGU столбец name, дублирующий названия строк. 

```{r geotagsMGU-name}
geotagsMGU$name <- rownames(geotagsMGU)
```


## Рисуем карты и наносим объекты с всплывающими описаниями

Объекты на карте будут обозначаться маркерами, имеющими форму по умолчанию. Кликнув на них, Вы получите всплывающее окно с именем объекта и/или информацией о нем.

### Пример 1. Один объект. Границы карты определяются масштабом и координатами центра {#Primer1}

- - -

Создадим фрейм данных, состоящий только из строчки про Экономический факультет.

```{r geotagsEF, echo=TRUE, results="asis"}
geotagsEF <-  geotagsMGU["Экономический факультет МГУ",]
geotagsEF %>% xtable(digits=4,auto=T) %>% print(type="html")
```

* * *

Создадим объект-карту 

```{r emptyMap}
m <- leaflet() %>% 
     addTiles() 
```

Установим масштабный коэффициент (zoom) карты и укажем одну точку (Экономический факультет) в качестве центра карты при помощи функции `setView()`
При помощи `addMarkers()` нанесем маркер со всплывающим окном в этой же точке.

Если нажать на точку, появится всплывающее окно (popup window)

```{r setView-ex}
m %>% 
  setView(lng=geotagsEF$longitude, lat=geotagsEF$latitude, zoom = 15) %>%
  addMarkers(lng=geotagsEF$longitude, lat=geotagsEF$latitude, 
    popup="<b>ЭФ МГУ</b><br><a href='http://www.econ.msu.ru'>сайт факультета</a>")
```

### Пример 2. Один объект. Границы карты определяются координатами диагонали прямоугольника 

Теперь указываем не масштаб, а границы. Хотим чтобы карта включала прямоугольник, диагональ которого проведена между 2-мя общежитиями ДАС и ФДС. Используем функцию `fitBounds()` для определения границ карты.

```{r setBounds-ex}
geotagsDAS <- geotagsMGU["Дом аспиранта и стажера МГУ <ДАС>",]
geotagsFDS <- geotagsMGU["Филиал дома студента МГУ <ФДС>",]
leaflet(geotagsEF) %>%
  addTiles() %>% 
  fitBounds(
    lng1 = geotagsFDS$longitude,
    lat1 = geotagsFDS$latitude,
    lng2 = geotagsDAS$longitude,
    lat2 = geotagsDAS$latitude
            ) %>%
    addMarkers(~longitude,~latitude,popup=htmlEscape(~name))  
```

### Пример 3. Много объектов. Границы карты определяются автоматически
 
В этом примере выводим сразу несколько точек и функция `clearBounds()`  устанавливает автоматическое определение границ карты по разбросу точек.

```{r clearBounds-ex}
leaflet(data=geotagsMGU) %>%
  addTiles() %>% 
  clearBounds( ) %>%
    addMarkers(~longitude,~latitude,popup=htmlEscape(~name))  
```

- - -

Фрейм данных по умолчанию указан сразу в функции `leaflet(data=geotagsMGU)`, а в остальных  функциях пакета leaflet мы можем ссылаться на столбцы этого dataframe в форме `~имяСтолбца`, но можем указывать параметром `data=` другой dataframe, если нужно.

- - -

Текст внутри всплывающих окон (popup) объектов верстается по правилам языка HTML. В [первом примере](#Primer1) использовались теги `<b>` и `</b>` для выделения текста полужирным (bold) шрифтом, а тег `<br>` (break) для ручного разделения текста на строки. Если в названии объекта есть специально трактуемые html-символы, например, символы "<" и ">" -- (greater than & less than)  в строке "<ДАС>", то строку нужно подвергнуть "санитарной обработке" функцией `htmlEscape()` и заменить тем самым спецсимволы на их html-мнемоники `&gt;` и `&lt;`, чтобы вставляемые вместе с данными спецсимволы не ломали структуру web-страницы.
```{r htmlEscape-ex}
htmlEscape("<ДАС>")
```


### Пример 4. Добавление "иконки" 
 Если у Вас есть адрес (URL) подходящей картинки для маркера, то можно создать по нему объект icon и использовать его.
 
```{r icon1}
iconEFURL <-  "http://www.econ.msu.ru/images/EFLogo-130.png"
iconEF <- makeIcon(iconUrl = iconEFURL,iconWidth =60,iconHeight = 40)
m %>% 
  setView(lng=geotagsEF$longitude, lat=geotagsEF$latitude, zoom = 15) %>%
  addMarkers(lng=geotagsEF$longitude, lat=geotagsEF$latitude, 
    popup="<b>ЭФ МГУ</b><br><a href='http://www.econ.msu.ru'>сайт факультета</a>",icon=iconEF)

```

В этом примере изображение "лежит" на земле. Если вы хотите "приподнятое" изображение, то нужно указать еще  и иконку, изображающую тень основного маркера.

- - - 