---
title: "Используем геокодирование"
author: "Ilya Kochergin"
date: '9 апреля 2016 г '
output: html_document
---

```{r setup, include=FALSE}
knitr::opts_chunk$set(echo = TRUE)
```



## Адреса нужных нам учереждений достаем из таблицы Excel и наносим на карту

### Формулировка задачи

Я недавно столкнулся с такой задачей:

Мне нужно получить электронную подпись для отправки документов в налоговою инспекцию через сайт Госуслуги. С сайта <http://www.nalog.ru/files/docs/uc/udost_centr.xls> я скачал таблицу excel с адресами уполномоченных фирм -- удостоверяющих центров. И хочу по карте посмотреть, какие из них находятся рядом с метро Университет


### Подключение библиотек 
```{r libaries ,message=FALSE,warning=FALSE}
library(leaflet) # рисование карт
library(dplyr)   # оператор %>% (pipe) и функции манипуляций с данными
library(xtable)  # вывод таблиц в документах LaTeX и Web
library(htmltools) # вспомогательные функции при генерации web content'а
library(ggmap) # библиотека рисования карт на основе улучшенной графической библиотеки ggplot2
library(readxl) # Импорт данных из Excel 
```


### Импорт данных из файла Excel

```{r import}
all_auth_centers <-  read_excel("data/udost_centr.xls") 
colnames(all_auth_centers)  <- c("name","address","url")
                    
                               
```

Покажем данные 6 строк из загруженных данных

```{r, results='asis'}
all_auth_centers %>% head() %>% 
  xtable(auto=T) %>% print("html")          
```

- - - 

Нам сейчас нужна только Москва

```{r}
moscow_auth_centers <- as.data.frame(filter(all_auth_centers,grepl("Москва",address)))
nrow(moscow_auth_centers)
str(moscow_auth_centers)
```

### Используем геокодирование 

Мы будет при помощи функции `mutate_geocode()` из библиотеки  `ggmap  ` к существующему фрейму данных добавлять столбцы с коордианатами 




```{r geocoding, eval=T, cache=TRUE,cache.lazy=TRUE,message=FALSE}
  map_data <-  moscow_auth_centers %>%  mutate_geocode(address)
```

Покажем данные 

```{r, results='asis',eval=T}
map_data %>% 
  xtable(auto=T) %>% print("html")          
```

- - - 

Удалим адреса без координат

```{r}
map_data <- na.omit(map_data)
nrow(map_data)
```

Выведем на карту

```{r,eval=T}
leaflet(data=map_data) %>% addTiles() %>% 
  clearBounds() %>% 
  addMarkers(lng=~lon, lat=~lat,popup=paste(sep = "<br>",htmlEscape(map_data$name),
                                     htmlEscape(map_data$address),
                                   map_data$url))

```


Находим наши координаты 

```{r,eval=T}
ourAddress <- "Moskva, metro Universitet " 
# ourAddress <- "Москва, метро Университет" 

ourCoord <- geocode(ourAddress)
ourCoord
```


Выводим адреса удостоверяющих центров рядом с метро Университет


```{r}
leaflet(data=map_data) %>% addTiles() %>% 
  setView(lat=ourCoord$lat, lng=ourCoord$lon,zoom=12) %>% 
  addMarkers(lng=~lon, lat=~lat,popup=paste(sep = "<br>",htmlEscape(map_data$name),
                                     htmlEscape(map_data$address),
                                   map_data$url))

```


